臺灣基隆地方法院刑事判決　　　　　　　100年度易字第499號
公　訴　人　臺灣基隆地方法院檢察署檢察官
被　　　告　蔡蒼溪
上列被告因竊盜案件，經檢察官提起公訴（100 年度速偵字第
487 號），被告於準備程序中為有罪之陳述，本院乃裁定以簡式
審判程序進行審理，並判決如下︰
    主  文
蔡蒼溪侵入住宅竊盜，處有期徒刑陸月，如易科罰金，以新台幣
壹仟元折算壹日；又竊盜，處有期徒刑貳月，如易科罰金，以新
台幣壹仟元折算壹日。應執行有期徒刑柒月，如易科罰金，以新
台幣壹仟元折算壹日。
    事  實
一、蔡蒼溪因缺錢花用，乃各基於意圖為自己不法所有之竊盜犯
    意，先後於下列時、地，分別竊取他人之財物：
(一)民國100 年10月28日上午11時許，途經新北市○里區○○路
    17號住宅前，見大門未行上鎖，認有機可趁，乃徒手打開大
    門，侵入簡清標之上址住宅，竊得簡清標所有之白鐵製農用
    噴霧機1 台、鐵鎚1 支、柴刀1 支、銅製燭臺1 個得逞。
(二)100 年10月28日中午12時許，途經新北市萬里區台二線翡翠
    灣前馬路，以徒手拔取之方式，竊取路燈上之交通號誌燈桿
    蓋1 個得逞。惟於離去之際，遭新北市政府警察局金山分局
    萬里分駐所巡邏員警查獲，並當場扣得白鐵製農用噴霧機1
    台、鐵鎚1 支、柴刀1 支、銅製燭臺1 個及交通號誌燈桿蓋1
    個，因而查悉上情。
二、案經新北市政府警察局金山分局報告臺灣基隆地方法院檢察
    署檢察官偵查起訴。
    理  由
壹、程序事項
一、查刑事訴訟法第284 條之1 ：「除簡式審判程序、簡易程序
    及第三百七十六條第一款、第二款所列之罪之案件外，第一
    審應行合議審判。」業於本案繫屬以前經公布施行。兼以本
    案起訴罪名，核與刑事訴訟法第376 條第1 款、第2 款之規
    定相符，是其當有首開規定之適用，即其法院組織應為獨任
    審判無誤。
二、次查，本案被告蔡蒼溪所犯者，非為死刑、無期徒刑、最輕
    本刑為3 年以上有期徒刑之罪或高等法院管轄之第一審案件
    ；兼以被告業於準備程序進行中，就被訴事實為有罪之陳述
    ，本院乃告知其簡式審判程序之旨，並於聽取公訴人及被告
    之意見後，依刑事訴訟法第273 條之1 第1 項規定，裁定改
    行簡式審判程序。準此，本案當亦有刑事訴訟法第159 條第
    2項前段，「不受傳聞證據法則拘束」之例外性規定之適用
    。
貳、實體事項
一、前揭犯罪事實業據被告蔡蒼溪坦承不諱，並據證人即被害人
    簡清標、證人即新北市交通局號誌小組號誌維修人員江智遠
    於警詢中指證綦詳，且有新北市政府警察局金山分局搜索扣
    押筆錄、扣押物品目錄表各1 份、贓物認領保管單2 紙、現
    場照片8 張在卷可佐，足認被告於本院審理中所為之任意性
    自白與事實相符，本件事證明確，被告所犯事實欄一、(一
    )( 二)之竊盜犯行，洵堪認定，應依法論科。
二、核被告蔡蒼溪就事實欄一、(一)所為，係犯刑法第321 條第
    1 項第1 款侵入住宅竊盜罪；就就事實欄一、(二)所為，係
    犯同法第320 條第1 項竊盜罪。被告所犯上開2 罪，犯意各
    別，行為互殊，應分論併罰。再公訴意旨認被告所犯事實欄
    一、(一)之竊盜犯行，另涉刑法第321 條第1 項第2 款之毀
    越門扇竊盜罪，然查，被告因見新北市○里區○○路17號住
    宅大門未行上鎖，乃徒手打開大門入內竊盜乙節，業據認定
    如上，且查卷內並無積極證據足證被告有何毀損或逾越門扇
    之行為，故公訴意旨關此部分所認論罪法條部分，尚有未洽
    ，惟此業據蒞庭檢察官當庭更正法條如本院論罪法條，併此
    敘明。爰審酌被告因失業，缺錢花用，即藉由如本判決事實
    欄一、所載之竊盜方式，竊取財物以求變賣，顯然缺乏尊重
    他人財產權之觀念，惟衡以被竊財物之價值非鉅，所竊財物
    俱已發還被害人，有贓物認領保管單2紙在卷足稽，且佐以
    被告之智識程度（國小畢業；偵查卷第6頁之警詢筆錄「教
    育程度」欄參見）、犯案手法（參見本判決事實欄一、所述
    ）、及坦承己過而表悛悔之犯後態度等一切情狀，分別處如
    主文所示之刑，並均諭知易科罰金之折算標準，暨定其應執
    行之刑。又扣案白鐵製農用噴霧機1 台、鐵鎚1 支、柴刀1
    支、銅製燭臺1 個為被害人簡清標所有；交通號誌燈桿蓋1
    個則為新北市交通局所管理之物，皆非被告所有之物，爰均
    不予宣告沒收，附此敘明。
據上論斷，應依刑事訴訟法第284 條之1、第273條之1 第1 項、
第299 條第1 項前段，刑法第320 條第1 項、第321 條第1 項第
1 款、第41條第1 項前段、第51條第5 款，刑法施行法第1 條之
1 ，判決如主文。
本案經檢察官林明志到庭執行職務。
中    華    民    國   100    年    12    月    22    日
                  刑事第五庭法  官  周霙蘭
以上正本證明與原本無異。
如不服本判決應於收受送達後10日內向本院提出上訴書狀，並應
敘述具體理由；其未敘述上訴理由者，應於上訴期間屆滿後20日
內向本院補提理由書(均須按他造當事人之人數附繕本)「切勿逕
送上級法院」。
中    華    民    國   100    年    12    月    22    日
                            書記官  翁其良
論罪法條：
中華民國刑法第320條
（普通竊盜罪、竊佔罪）
意圖為自己或第三人不法之所有，而竊取他人之動產者，為竊盜
罪，處5  年以下有期徒刑、拘役或 5 百元以下罰金。
意圖為自己或第三人不法之利益，而竊佔他人之不動產者，依前
項之規定處斷。
前二項之未遂犯罰之。
中華民國刑法第321條
（加重竊盜罪）
犯竊盜罪而有下列情形之一者，處 6 月以上、5 年以下有期徒
刑，得併科新臺幣 10 萬元以下罰金：
一、侵入住宅或有人居住之建築物、船艦或隱匿其內而犯之者。
二、毀越門扇、牆垣或其他安全設備而犯之者。
三、攜帶兇器而犯之者。
四、結夥三人以上而犯之者。
五、乘火災、水災或其他災害之際而犯之者。
六、在車站、埠頭、航空站或其他供水、陸、空公眾運輸之舟、
    車、航空機內而犯之者。
前項之未遂犯罰之。